臺灣高雄地方法院刑事判決　　　　　　　93年度易字第1361號
公　訴　人　臺灣高雄地方法院檢察署檢察官
被　　　告　乙○○　男　43歲.
上列被告因恐嚇取財案件，經檢察官提起公訴（93年度偵字第12
480號），本院判決如下：
    主  文
乙○○意圖為自己不法之所有，以恐嚇使人將本人之物交付，累
犯，處有期徒刑捌月。
扣案之玩具手槍壹枝（含彈匣壹個，槍枝管制編號000000
000號）沒收。
    事  實
一、乙○○前因犯恐嚇等案件，經本院以90年度易字第3840號判
　　處應執有期徒刑1年、拘役30日確定，於民國 91年10月11日
    執行完畢。詎仍不知悔改，竟意圖為自己不法之所有，於93
    年6月18日15時50分許，將其以新台幣（下同）800元，在高
    雄市○○區○○路「宏益模型店」購得之不具殺傷力之玩具
    手槍1枝（含彈匣，槍枝管制編號 0000000000號）置於腰際
    ，至高雄市三民區○○○路19號「大裕輪胎行」詢問有無師
    傅在該店內，經老闆娘丙○○○告知師傅不在，得知店內僅
    丙○○○一人，即向丙○○○恫嚇：「我要錢，給我錢」等
    語，經丙○○○表示沒有錢後，即將其上衣掀起，使其插於
    腰際之前開玩具手槍外露，致使丙○○○誤認該玩具手槍為
    真槍，怕遭遇不測而心生畏懼，容任默許乙○○將丙○○○
    所有置放於該店辦公室桌上之銅製螃蟹造型煙灰缸乙個（價
    值約300 元）取走欲變賣現金，乙○○得手後旋即離去。嗣
    經丙○○○報警後，於同日16時許，在行駛至高雄市三民區
    ○○○路與大昌路口之車牌號碼FX－455 號之中南客運營業
    大客車上為警逮捕，並扣得前開玩具手槍1 枝。
二、案經高雄市政府警察局三民第二分局報請臺灣高雄地方法院
    檢察署檢察官偵查起訴。
    理  由
一、訊據被告乙○○對於右揭時間，攜帶前開玩具槍枝前往高雄
    市三民區○○○路19號「大裕輪胎行」之事實坦承不諱，惟
    矢口否認有何恐嚇取財之犯行，辯稱：伊當時係至前開店內
    欲找老闆聊天，但老闆不在，因伊很喜歡該銅製螃蟹造型煙
    灰缸，欲以中藥材與老闆娘交換，始將該煙灰缸取走，且伊
    有以衣服遮住上開玩具手槍，應係在過程中不慎掀開衣服云
    云。惟查：
  (一)證據能力方面：
    按被告以外之人於審判外之言詞或書面陳述，除法律有規定
    者外，不得作為證據，刑事訴訟法第159 條固定有明文，惟
    被告以外之人於審判外之陳述，雖不符同法第159 條之1 至
    之4 規定，而經當事人於審判程序同意作為證據，法院審酌
    該言詞陳述或書面陳述作成時之情況，認為適當者，亦得為
    證據。又當事人、代理人或辯護人於法院調查證據時，知有
    第159 條第1 項不得為證據之情形，而未於言詞辯論終結前
    聲明異議者，視為有前項之同意，此亦據同法第159 條之5
    規定甚明。查本件證人王聖宏於警詢中之供述，為審判外之
    陳述而屬傳聞證據，且公訴人於審判程序中未聲請傳喚該名
    證人，亦不存在其於司法警察調查中所為之陳述，與審判中
    不符之情形，惟被告及檢察官於本院審判程序均同意以前開
    證人於司法警察調查中所為之陳述，作為證據（見本院94年
    3 月14日審判筆錄），其所陳述者復係被告為警查獲時之客
    觀事實，本院審酌其於陳述作成時之情況，核無違法取證及
    證明力明顯過低之瑕疵，亦認以之作為證據為適當，故依諸
    上開規定，前開審判外之陳述得為證據。
  (二)實體方面：
  1.右揭事實，業據證人即被害人丙○○○於偵查中結證：「（
    他是否於 93年6月18日下午到妳的大裕輪胎行？）輪胎行是
    我先生高金獅開的，當時我先生不在，當時將近下午四點左
    右，他（即被告乙○○）從店外走進來問我師傅在不在，我
    說不在，他就說『我要錢，給我錢』，我說沒有錢，他就將
    上衣撩起來，我就看到他的褲頭插1 把黑色的槍，我就一直
    看著他，怕他接下來會有什麼動作，他就左看右看，然後拿
    起我們辦公桌上的銅製煙灰缸，我問他拿煙灰缸做什麼，他
    說他要拿去賣錢，然後轉身就跑，我就打電話報警，後來才
    知道他在公車上被抓」、「（你當時有無出手阻止他？）沒
    有，因為我不敢，怕他把槍拿出來」等語綦詳（見偵查卷第
    十七頁），並經證人王聖宏於警詢時證稱：被告於93年6 月
    18 日15 時55分許在高雄市○○路與民族路口攔截伊所駕駛
    之中南客運車，當時被告手持螃蟹造型之煙灰缸，被告上車
    行走時，伊發現被告所著之長褲後腰際插有1 把手槍等情屬
    實（見警卷第五至六頁）。此外，復有贓物認領保管收據1
    紙、中南客運車牌號碼FX－455 號營業大客車外觀、內部照
    片及玩具手槍暨煙灰缸照片各4 張附卷可稽，且有扣案之玩
    具手槍1 枝在卷可證。被告前開所辯，洵屬卸責之詞，不足
    採信。
  2.又扣案之玩具手槍 1枝，經送請內政部警政署刑事警察局鑑
    驗之結果，認送鑑玩具手槍1枝（含彈匣，槍枝管制編號000
    0000000 號）係仿SIG SAUGER廠P228型半自動手槍外型製造
    之玩具手槍，以壓縮彈簧為發射動力，機械性能良好，經實
    際試射，其發射動能甚微，認不具殺傷力，有內政部警政署
    94年2月5日刑鑑字第 0940019194號函1件在卷可稽，雖被告
    係持不具殺傷力之玩具手槍進行恐嚇取財之行為，惟依當時
    之情狀，被害人丙○○○在不知該槍枝係不具殺傷力之玩具
    手槍情形下，客觀上自足使被害人心生畏懼，且被害人高張
    嘉榮於偵查中亦證稱：伊不趕阻止被告取走煙灰缸，因怕被
    告將槍枝拿出來等語，已如前述，顯見被告上開持玩具手槍
    恐嚇取財之行為，自足使被害人恐遭不測而心生畏懼甚明。
  3.綜上所述，本件事證明確，被告犯行洵堪認定。
二、核被告乙○○所為，係犯刑法第三百四十六條第一項之恐嚇
    取財罪。又被告前因犯恐嚇等案件，經本院以90年度易字第
    3840號判處應執有期徒刑1年、拘役30日確定，於91年10月1
    1日執行完畢，此有臺灣高等法院被告全國前案紀錄表1份在
    卷可稽，其於受有期徒刑之執行完畢後，五年以內再犯本件
    有期徒刑以上之罪，為累犯，應依法加重其刑。爰審酌被告
    不思憑己之勞力賺取財物，僅因一時貪慾，即攜帶玩具手槍
    恐嚇被害人，行為實有不該，且犯罪後否認犯行，態度非佳
    ，惟念其所得財物價值甚微，且業已經被害人領回，有贓物
    認領保管收在卷可憑，所生危害尚非重大等一切情狀，量處
    如主文所示之刑，以資懲儆。再扣案之玩具手槍1 枝（含彈
    匣，槍枝管制編號0000000000號），係屬被告所有，業據被
    告供承在卷，且為供本件犯罪所用之物，應依刑法第38條第
    1 項第2 款宣告沒收之。
據上論斷，應依刑事訴訟法第299條第1項前段，刑法第346條第1
項、第47條、第38條第1項第 2款，罰金罰鍰提高標準條例第1條
前段，判決如主文。
本案經檢察官甲○○到庭執行職務。
中   華    民    國    94    年     3     月     28   日
                 刑事第十二庭審判長法  官　張維君
                                   法  官  伍逸康
                                   法  官  劉惠娟
右正本證明與原本無異。
如不服本判決，應於判決送達後十日內，向本院提出上訴狀。
中　　華　　民　　國　　94　　年　　3 　　月　　31　　日
                                   書記官  陳素徵
附錄本判決論罪科刑法條全文：
刑法第三百四十六條
意圖為自己或第三人不法之所有，以恐嚇使人將本人或第三人之物交付者，處六月以
上五年以下有期徒刑，得併科一千元以下罰金。
以前項方法得財產上不法之利益，或使第三人得之者，亦同
前二項之未遂犯，罰之。
